臺灣桃園地方法院刑事判決　　　　　 100年度審易字第1653號
公　訴　人　臺灣桃園地方法院檢察署檢察官
被　　　告　彭天立
上列被告因家暴傷害案件，經檢察官提起公訴（100 年度偵字第
17880 號），被告就被訴事實為有罪之陳述，經本院裁定依簡式
審判程序審理，判決如下：
    主      文
彭天立傷害人之身體，處拘役伍日，如易科罰金，以新臺幣壹仟
元折算壹日。
    事實及理由
一、犯罪事實：
    彭天立與薛雅文係夫妻，彼此間具有家庭暴力防治法第3 條
    第1 款所定之家庭成員關係。彭天立於民國100 年5 月10日
    晚間10時30分許，在薛雅文位於桃園縣桃園市○○街9 號 6
    樓之5 住處內，因故發生口角爭執，彭天立竟基於傷害人身
    體之犯意，動手毆打薛雅文臉部，致薛雅文受有左臉部撕裂
    傷1 公分併腫痛之傷害。
二、證據名稱：
  (一)被告彭天立於偵訊中及本院行準備程序暨審理時之自白。
  (二)告訴人即被害人薛雅文於警詢、偵訊中及本院行準備程序中
    之指述。
  (三)財團法人天主教聖保祿修女會醫院診斷證明書1 紙及現場暨
    被害人受傷照片6 張。
三、核被告所為，係犯刑法第277 條第1 項之傷害罪。被告與告
    訴人為夫妻關係，有個人戶籍資料（完整姓名）查詢結果 1
    紙附卷可稽，2 人間具家庭暴力防治法第3 條第1 款之家庭
    成員關係，是被告對告訴人故意實施身體上不法侵害之傷害
    行為而成立刑法之傷害罪，核屬家庭暴力防治法第2 條第 2
    項所定之家庭暴力罪，惟家庭暴力防治法該條項並無罰則規
    定，因此應僅依刑法傷害罪論處。爰審酌被告僅因細故傷害
    告訴人，兼衡以告訴人之傷勢輕微、被告犯後坦承犯行、態
    度尚可等其他一切情狀，量處如主文所示之刑，並諭知易科
    罰金之折算標準。
四、應適用之法條：刑事訴訟法第273 條之1 第1 項、第299 條
    第1 項前段、第310 條之2 、第454 條第1 項，刑法第 277
    條第1 項、第41條第1 項前段，刑法施行法第1 條之1 第 1
    項、第2 項前段。
五、如不服本判決，得自收受送達之翌日起10日內向本院提出上
    訴狀（應附繕本），其未敘述上訴理由者，應於上訴期間屆
    滿後20日內補提理由書狀於本院，上訴於臺灣高等法院。
本案經檢察官高文政到庭執行職務。
中    華    民    國   100    年    10    月    20    日
                  刑事庭    法  官  黃翊哲
以上正本證明與原本無異。
                            書記官  洪明媚
中    華    民    國   100    年    10    月    20    日
附錄本案論罪科刑法條：
中華民國刑法第277條（普通傷害罪）
傷害人之身體或健康者，處 3 年以下有期徒刑、拘役或 1 千元
以下罰金。
犯前項之罪因而致人於死者，處無期徒刑或7 年以上有期徒刑；
致重傷者，處3 年以上10年以下有期徒刑。